【裁判字號】    98,易,396
【裁判日期】    980820
【裁判案由】    竊盜
【裁判全文】
臺灣嘉義地方法院刑事判決               98年度易字第396號
公  訴  人  臺灣嘉義地方法院檢察署檢察官
被      告  乙○○
                    （
上列被告因竊盜案件，經檢察官提起公訴（98年度偵字第5831號
），被告於準備程序中就被訴事實為有罪之陳述，經本院裁定改
依簡式審判程序審理，判決如下：
    主  文
乙○○犯竊盜罪，累犯，處有期徒刑陸月，如易科罰金，以新台
幣壹仟元折算壹日。又犯竊盜罪，累犯，處有期徒刑伍月，如易
科罰金，以新台幣壹仟元折算壹日。又犯竊盜罪，累犯，處有期
徒刑伍月，如易科罰金，以新台幣壹仟元折算壹日。又犯竊盜罪
，累犯，處有期徒刑陸月，如易科罰金，以新台幣壹仟元折算壹
日。應執行有期徒刑壹年肆月，如易科罰金，以新台幣壹仟元折
算壹日。
    犯 罪 事 實
一、乙○○前因竊盜案件，先後經臺灣臺南地方法院以96年度簡
    字第170 號判決判處有期徒刑6 月、同院以95年度易字第15
    80號判決判處有期徒刑3 月、臺灣彰化地方法院以96年度彰
    簡字第336 號判決判處有期徒刑5 月確定，嗣經臺灣彰化地
    方法院以97年度聲減字第147 號裁定減刑並定應執行刑為有
    期徒刑6 月，經入監執行後，於民國97年10月19日縮刑期滿
    執行完畢。詎乙○○猶不知悔改，意圖為自己不法所有，基
    於竊盜之各別犯意，先後為下列犯行：
  (一)於98年7 月25日（起訴書誤載為26日，業經公訴人當庭更正
    ）下午2 時許，至位於嘉義縣義竹鄉○○村○段215 地號之
    豬舍內，徒手竊取甲○○所有放置於該處之馬達2 只，得手
    後騎乘車牌號碼YKY-321 號重型機車載運至丙○○所經營址
    設於台南縣新營市太北里太子宮142 號之78之太子宮資源回
    收站，以每只新台幣（下同）120 元之價格出售予不知情之
    丙○○。
  (二)於98年7 月26日上午6 時許，至同一地點，以相同手法，徒
    手竊取甲○○所有之馬達1 只。
  (三)於98年7 月26日下午2 時許，至同一地點，以相同手法，徒
    手竊取甲○○所有之馬達1 只。得手後連同前述同日上午竊
    得之馬達1 只，亦以上開機車載運至太子宮資源回收站，以
    相同價格出售予不知情之丙○○。
  (四)於98年7 月29日12時許，至同一地點，徒手竊取甲○○所有
    之白鐵飼料槽2 只，將之搬運出豬舍而移置於自己實力支配
    之下，得手後，未及將上開白鐵飼料槽搬運至其所騎乘之上
    開機車，即為甲○○發現，而將上開白鐵飼料槽棄置後逃離
    現場，員警據報前往現場追捕，於同日下午2 時10分許，在
    東華國小校園內逮捕乙○○，而查獲該次竊盜犯行，乙○○
    並在未經有偵查犯罪職權之機關或公務員發覺前，於當日警
    詢時主動供出前述編號(一)至編號(三)之竊盜犯行，對於該3 次
    未經發覺之竊盜犯罪自首而接受裁判。
二、案經甲○○訴由嘉義縣警察局布袋分局報請臺灣嘉義地方法
    院檢察署檢察官偵查起訴。
    理  由
一、本件被告所涉犯者非死刑、無期徒刑、最輕本刑為3 年以上
    有期徒刑之罪或高等法院管轄第一審案件。本院行準備程序
    時，被告就被訴事實為有罪之陳述，經告知簡式審判程序之
    旨，並聽取檢察官及被告之意見後，本院爰依刑事訴訟法第
    273 條之1 第1 項裁定行簡式審判程序。故本件簡式審判程
    序之證據調查，依刑事訴訟法第273 條之2 規定，不受同法
    第159 條第1 項、第161 條之2 、第161 條之3 、第163 條
    之1 及第164 條至第170 條規定之限制，合先敘明。
二、訊據被告對於上揭犯罪事實，於警詢、偵查及本院審理中均
    坦承不諱（見警卷第3 至4 頁、偵卷第29至31頁，本院聲羈
    字卷第4 至5 頁，易字卷第22、80、87頁）；核與告訴人甲○○、證人丙○○於警詢及本院審理中證述之情節大致相符
    （見警卷第1 至2 、5 至6 頁，本院易字卷第81至85頁）。
    並有告訴人甲○○領回上開白鐵飼料槽2 只之贓物認領保管
    單1 紙、現場照片6 張（見警卷第11至14頁），以及本院98
    年8 月8 日辦理刑事案件電話紀錄查詢表，證人丙○○提出
    之收受物品、舊貨、五金廢料或廢棄物登記表1 紙（見本院
    易字卷第63、92頁）附卷可憑。綜上足認被告具任意性之自
    白與事實相符，本件事證明確，其上揭犯行均堪認定。
三、論罪科刑：
(一)核被告前揭犯罪事實一(一)至(四)4 次所為，均係犯刑法第320
    條第1 項之竊盜罪。被告有如犯罪事實一所載之前案紀錄，
    甫於97年10月19日徒刑執行完畢，有臺灣高等法院被告前案
    紀錄表附卷足稽，其於受徒刑之執行完畢後，5 年以內故意
    再犯本件有期徒刑以上之4 罪，均應依刑法第47條第1 項之
    規定論以累犯，並加重其刑。另被告於犯罪事實一(四)之犯行
    遭查獲後，在98年7 月29日警詢中，警員詢問共竊取幾次時
    ，主動供出前揭犯罪事實一(一)至(三)之3 次竊盜犯行，在被告
    主動供承前，員警並不知道被告涉有上揭竊取4 只馬達之犯
    行，告訴人甲○○發現馬達遭竊後，雖曾於98年7 月29日上
    午至派出所報案，但並不知竊嫌為何人等情，有被告之98年
    7 月29日警詢筆錄、告訴人甲○○於本院審理中之證述，以
    及本院98年8 月8 日辦理刑事案件電話紀錄查詢表在卷可佐
    （見警卷第3 至4 頁，本院易字卷第63、82頁），參以被告
    事後並未逃避本案偵查及審理，堪認其係對於未經發覺之犯
    罪事實一(一)至(三)3 次竊盜犯罪自首而接受裁判，爰均依刑法
    第62條前段之規定減輕其刑，並均先加重後減輕之。又被告
    於本院審理中供承其所犯上開各次竊盜案，均係於竊得之物
    品變賣所得花用殆盡後，想到接下來沒錢吃飯，而另行起意
    再次行竊（見本院易字卷第22頁），堪認其所犯上開4 罪，
    均犯意各別，應予分論併罰。
(二)爰依被告之供述（見本院卷第87頁）及卷附臺灣高等法院被
    告前案紀錄表、前案判決書等，審酌：被告為國小畢業之智
    識程度，有多次竊盜之前案紀錄，素行非佳，無業、獨自生
    活，四肢健全，非無謀生能力，竟不思勞動獲取報酬，甫於
    98年6 月20日前案執行出監，因缺錢花用，即多次竊取告訴
    人之財物，及其各次竊取之財物價值、所生危害、徒手行竊
    之犯罪手段、犯後坦承犯行之態度等一切情狀，就其所犯上
    開犯罪事實一(一)至(四)各罪，分別量處有期徒刑6 月、5 月、
    5 月、6 月，並均諭知易科罰金之折算標準，暨定其應執行
    之刑，以資儆懲。又刑法第41條第2 項雖規定同條第1 項易
    科罰金之規定，於數罪併罰其應執行之刑未逾6 月者，亦適
    用之；亦即所定應執行之刑如已逾6 月者，即不得易科罰金
    ，惟98年6 月19日公布之司法院大法官會議釋字第662 號解
    釋明揭：「中華民國94年2 月2 日修正公佈之現行刑法第41
    條第2 項，關於數罪併罰，數宣告刑均得易科罰金，而定應
    執行之刑逾6 個月者，排除適用同條第1 項得易科罰金之規
    定部分，與憲法第23條規定有違，並與本院釋字第366 號解
    釋意旨不符，應自本解釋公佈之日起失其效力。」依前開解
    釋，被告所犯上開4 罪原均得易科罰金，所定應執行之刑雖
    已逾有期徒刑6 月，仍得易科罰金，爰併依刑法第41條第1
    項前段之規定諭知執行刑易科罰金之折算標準。至公訴人雖
    請求對被告所犯4 次竊盜罪各處有期徒刑8 月，定應執行刑
    為有期徒刑2 年4 月，惟按刑事審判之量刑，在於實現刑罰
    權之分配正義，故法院對有罪之被告科刑，應符合罪刑相當
    原則，使罰當其罪，以契合人民之法律感情，此所以刑法第
    57 條 明定科刑時應審酌一切情狀，尤應注意該條所列各款
    事項，以為科刑輕重之標準（最高法院94年度台上字第2738
    號、94年度台上字第3458號判決意旨參照），本院審酌刑法
    第57 條 各款臚列情事，認對被告量處如主文所示之刑即可
    達罰當其罪之目的，附此敘明。
據上論斷，應依刑事訴訟法第273 條之1 第1 項、第299 條第1
項前段，刑法第320 條第1 項、第47條第1 項、第62條前段、第
41條第1 項前段、第51條第5 款，刑法施行法第1 條之1 第1 項
、第2 項前段，判決如主文。
本案經檢察官楊騏嘉到庭執行職務。
中    華    民    國    98    年    8    月    20     日
                  刑事第三庭  法  官  陳 蒨 儀
以上正本證明與原本無異。
如不服本判決應於收受判決後10日內向本院提出上訴書狀，並應
敘述具體理由；其未敘述上訴理由者，應於上訴期間屆滿後20日
內向本院補提理由書（均須按他造當事人之人數附繕本）「切勿
逕送上級法院」。告訴人或被害人如對於本判決不服者，應具備
理由請求檢察官上訴，其上訴期間之計算係以檢察官收受判決正
本之日期為準。
中    華    民    國    98    年    8     月    20    日
                              書記官  楊 國 色
附錄本案論罪科刑法條全文：
刑法第320條第1項
意圖為自己或第三人不法之所有，而竊取他人之動產者，為竊盜
罪，處5 年以下有期徒刑、拘役或 5 百元以下罰金。


司法院資訊處製作；財團法人民間司法改革基金會備份。
